
\vspace{1.8em}
\begin{minipage}{\textwidth}
\stepcounter{mallinumber}
\textbf{Tüüpsõnamall \arabic{mallinumber}\,\vadja{pal̕l̕õz}}\\

\begin{sideways}
\begin{tabular}{l l}
muutvormimall & tunnused \\
\hline
\underline{pal̕l̕}\,+\,õz & \textsc{ sg nom } \\
\underline{pal̕l̕}\,+\,a & \textsc{ sg gen } \\
\underline{pal̕l̕}\,+\,assõ & \textsc{ sg par } \\
\underline{pal̕l̕}\,+\,asõ & \textsc{ sg ill } \\
\underline{pal̕l̕}\,+\,az & \textsc{ sg ine } \\
\underline{pal̕l̕}\,+\,ass & \textsc{ sg ela } \\
\underline{pal̕l̕}\,+\,allõ & \textsc{ sg all } \\
\underline{pal̕l̕}\,+\,all & \textsc{ sg ade } \\
\underline{pal̕l̕}\,+\,alt & \textsc{ sg abl } \\
\underline{pal̕l̕}\,+\,assi & \textsc{ sg tra } \\
\underline{pal̕l̕}\,+\,assaa & \textsc{ sg ter } \\
\underline{pal̕l̕}\,+\,aka & \textsc{ sg com } \\
\underline{pal̕l̕}\,+\,ad & \textsc{ pl nom } \\
\underline{pal̕l̕}\,+\,ajõ & \textsc{ pl gen } \\
\underline{pal̕l̕}\,+\,ait & \textsc{ pl par } \\
\underline{pal̕l̕}\,+\,aisõ & \textsc{ pl ill } \\
\underline{pal̕l̕}\,+\,aiz & \textsc{ pl ine } \\
\underline{pal̕l̕}\,+\,aiss & \textsc{ pl ela } \\
\underline{pal̕l̕}\,+\,aillõ & \textsc{ pl all } \\
\underline{pal̕l̕}\,+\,aill & \textsc{ pl ade } \\
\underline{pal̕l̕}\,+\,ailt & \textsc{ pl abl } \\
\underline{pal̕l̕}\,+\,aissi & \textsc{ pl tra } \\
\underline{pal̕l̕}\,+\,aissaa & \textsc{ pl ter } \\
\underline{pal̕l̕}\,+\,aika & \textsc{ pl com } \\
\end{tabular}
\end{sideways}
\captionof{table}{Tüüpsõna \arabic{mallinumber}\,\textit{pal̕l̕õz} ekstraheeritud muutvormimallid.}
\label{tab:tüüpsõnamall-pal̕l̕õz}

\end{minipage}

 
\vspace{1em}
\noindent Tüüpsõna hõlmab vormisõnastiku 5 lekseemi: \vadja{\underline{pal̕l̕}õz, \underline{rahv}õz, \underline{taiv}õz, \underline{võõr}õz} ja \vadja{\underline{ahn}õz}.
